【裁判字號】    89,上易,2417
【裁判日期】    891121
【裁判案由】    竊盜
【裁判全文】
臺灣高等法院臺中分院刑事判決                  八十九年度上易字第二四一七號
    上  訴  人  臺灣台中地方法院檢察署檢察官
    被      告  丙○
右上訴人因被告竊盜案件，不服臺灣台中地方法院八十九年度易字第二三八一號中華
民國八十九年八月三十一日第一審判決（起訴案號：臺灣台中地方法院檢察署八十九
年度偵字第九一四七號），提起上訴，本院判決如左：
      主  文
原判決撤銷。
丙○竊盜，累犯，處罰金伍仟元，罰金如易服勞役以參佰元折算壹日。
      事  實
丙○於民國（下同）八十五年間曾因犯賭博罪經臺灣台中地方法院判處有期徒刑六月
確定，於同年十月三十日易科罰金執行完畢。猶不知悔改，復於八十九年五月三十日
中午十二時二十分許，在台中市○○區○○里○○路○段十巷九十三之二號即張萬有
住處，乘乏人注意之際，擅自侵入該住處之前廳內（侵入住宅部分未據告訴），竊取
張萬有所有置於該前廳內牆邊之賽錢廂一個（內有新台幣一千零十元），得手後將該
賽錢廂置於其所騎之ＴＡＫ—四○六號機車之前腳踏板上，於要逃離現場時，為張萬
有發現而喊「抓賊」，經該處大樓之管理員乙○○出面合力予以逮捕，並送警處理。
案經台中市警察局第五分局報請臺灣台中地方法院檢察署檢察官偵查起訴。
      理  由
一、訊據被告丙○坦承於前開時間有騎乘上開機車行經上開處所及曾將上開賽錢廂放
    置在該機車之前腳踏板上等事實不諱，惟矢口否認有竊盜之犯行，辯稱：伊行經
    上開處所時，見上開賽錢廂放置在門外，伊為將該賽錢廂送至派出所，始將之持
    至伊機車之前腳踏板上，並非伊進入被害人張萬有之住處內竊取的云云。但查右
    開犯罪事實迭據被害人張萬有指訴綦詳，並有贓物認領保管收據一紙。次查案發
    時該處大樓之管理員乙○○聽聞被害人張萬有喊「抓賊」後，立即衝出門外，見
    被告騎上開機車已逃離約二、三十公尺，幸因該道路設有高低路面，車速無法過
    快，乙○○始得以追上被告等情，業據證人乙○○證述在卷，苟被告並未行竊，
    何以於被害人張萬有喊「抓賊」後，會加速逃離現場？況苟被告係於被害人張萬
    有上開住處之門外發現上開賽錢廂，何以不先問該住處之住戶即被害人張萬有是
    否屬該住戶所有？在在足證被告上開所辯顯係飾卸之詞，不足採信。是罪證明確
    ，被告之犯行堪以認定。
二、核被告所為係犯刑法第三百二十條第一項之普通竊盜罪。其於八十五年間曾因犯
    賭博罪經臺灣台中地方法院判處有期徒刑六月確定，於同年十月三十日易科罰金
    執行完畢，有台灣高等法院被告全國前案紀錄表，其於五年之內再犯本件之罪，
    為累犯，應依法加重其刑。原審疏未詳予審究，遽為被告無罪之判決，核有違誤
    。檢察官上訴意旨執此指摘原判決不當，非無理由，應由本院將原判決予以撤銷
    改判。爰審酌被告犯罪之動機、目的、手段、所竊得之財物僅有一千零十元、情
    節輕微，及犯後態度等一切情狀，量處如主文第二項所示之刑，並諭知易服勞役
    之折算標準。
三、據上論結，應依刑事訴訟法第三百六十九條第一項前段、第三百六十四條、第二
    百九十九條第一項前段、刑法第三百二十條第一項、第四十七條、第四十二條第
    二項、罰金罰鍰提高標準條例第一條前段、第二條，判決如主文。
本案經檢察官甲○○到庭執行職務。
中      華      民      國      八十九      年    十一    月    二十一  日
                                    臺灣高等法院臺中分院刑事第八庭
    審判長法  官  羅  得  村
                                                法  官  林  輝  煌
                                                法  官  劉  榮  服
右正本證明與原本無異。
不得上訴。
                                                書記官  林  玉  惠
中      華      民      國     八十九     年     十一     月   二十二   日
                                                                        Ｄ


司法院資訊處製作；財團法人民間司法改革基金會備份。
